最高法院刑事判決                                八十七年度台非字第一四六號
    上訴人  最高法院檢察署檢察總長
    被  告  甲○○
右上訴人因被告竊盜案件，不服台灣高等法院花蓮分院中華民國八十五年十二月五日
第二審更審確定判決（八十五年度上更(一)字第五十八號，起訴案號：台灣花蓮地方法
院檢察署八十三年度偵字第四一○一號），認為違法，提起非常上訴，本院判決如左
：
    主  文
原判決關於違背法令之部分撤銷。
    理  由
非常上訴理由稱：『按判決不適用法則或適用法則不當者，為違背法令，刑事訴訟法
第三百七十八條定有明文。又依竊盜犯贓物犯保安處分條例宣告之強制工作處分，其
執行以三年為期，該條例第五條第一項亦有明文。而司法院八十一年八月六日院台廳
二字第一二七八○號所頒發之法院辦理竊盜犯贓物犯保安處分條例應行注意事項（五
）並解釋為：「應依第四條規定於判決同時諭知其期間，並依第五條規定，有關諭知
期間應定為三年，不得增減。」而本件被告所犯竊盜罪，原判決諭知有期徒刑壹年，
並於刑之執行前令入勞動場所強制工作，其期間為貳年，揆之首揭說明，即有適用法
則不當之違法，案經確定，爰依刑事訴訟法第四百四十一條、第四百四十三條提起非
常上訴，以資糾正。』等語。
本院按判決不適用法則或適用不當者，為違背法令，刑事訴訟法第三百七十八條定有
明文。又依竊盜犯贓物犯保安處分條例宣告之強制工作處分，其執行以三年為期，該
條例第五條第一項前段亦定有明文。是法院審理竊盜、贓物犯案件時，被告犯罪行為
，合於竊盜犯贓物犯保安處分條例第三條第一項各款所列情形，而宣告保安處分，命
於刑之執行前，令入勞動場所強制工作者，併應同時於判決主文諭知其強制工作之期
間，而有關諭知期間應定為三年，不得增減。本件原確定判決認定被告甲○○有犯竊
盜罪之習慣，依刑法第三百二十一條第二項、第一項第一款、第四十七條，竊盜犯贓
物犯保安處分條例第三條第一項第一款、第四條，論處被告甲○○於夜間侵入有人居
住之建築物竊盜，未遂，累犯，處有期徒刑壹年，並於刑之執行前令入勞動場所強制
工作，其期間為貳年。所宣告之強制工作期間為貳年，自有判決適用法則不當之違誤
。案經確定，非常上訴意旨執以指摘，洵有理由，惟原確定判決尚非不利於被告，應
由本院僅將原判決關於違背法令之部分撤銷，以資糾正。
據上論結，應依刑事訴訟法第四百四十七條第一項第一款前段，判決如主文。
中      華      民      國    八十七    年      五      月    二十八    日
                              最高法院刑事第五庭
                                  審判長法官  陳  錫  奎
                                        法官  洪  清  江
                                        法官  吳  昆  仁
                                        法官  李  伯  道
                                        法官  林  增  福
      右正本證明與原本無異
                                              書  記  官
中      華      民      國    八十七    年      六      月      二      日
